臺灣臺中地方法院刑事判決　　　　　　　　　　　九十四年度中簡上字第一一三號
　　上　訴　人　臺灣臺中地方法院檢察署檢察官
　　被　　　告　戊○○
右列上訴人因被告竊盜案件，不服本院臺中簡易庭九十三年度中簡字第二七六一號中
華民國九十三年十一月十七日第一審判決（聲請簡易判決處刑案號：臺灣臺中地方法
院檢察署九十三年度偵字第一六五三０號、九十三年度偵字第一七五０一號，暨移請
原審併辦案號：九十三年度偵字第一八九四九號）提起上訴，及移
三年度偵字第一三一０三號），本院管轄之合議庭逕依通常審判程序為第一審判決如
左：
    主  文
原判決關於竊盜部分與定應執行刑部分，均撤銷。
戊○○連續竊盜，處有期徒刑拾月，扣案之機車鑰匙支沒收之。
    事  實
一、戊○○基於意圖為自己不法所有之概括犯意，先後為以下犯行：
  (一)於民國九十三年七月二十一日上午八、九時間，在臺中市○區○○路五九巷八五
    之三號前，以其所有之自備機車鑰匙一支，竊取乙○○所管領使用（所有人王月
    雲）而停放在該處之車牌號碼ＥＺＶ—六八二號輕型機車，得手後供己代步使用
    。嗣於同年月二十四日二十一時十分許，為警在臺中市○○區○○路一段五六之
    十號前查獲，扣得其所有供上開竊盜犯行所用之機車鑰匙一支，並將上開機車發
    還乙○○。
  (二)於九十三年十月二日凌晨二時許，在臺中市○區○○路二八八號前，以其所有之
    自備機車鑰匙一支，竊取甲○○所有停放在該處之車牌號碼ＶＲＰ—三六０號輕
    型機車，得手後供己代步使用。嗣於同日十九時十分許，為警在臺中市○○路與
    成功路路口處查獲，並扣得其所有供上開竊盜犯行所用之機車鑰匙一支。
  (三)於九十三年十月八日凌晨三時許，在臺中市○區○○路一八０號前，以其所有之
    自備機車鑰匙一支，竊取丙○○所有停放在該處之車牌號碼ＰＸ二—０一六號機
    車，得手後供己代步使用。嗣於同年十月二十五日二十三時二十分許，為警在臺
    中市○區○○路十七號前查獲，扣得其所有供上開竊盜犯行所用之機車鑰匙一支
    ，並將上開機車發還丙○○。
(四)於九十三年十月二十二日上午九時七分許，在臺中市○區○○路二三號二樓「虛
    擬天堂網咖」內，適見該網咖櫃臺無人看守，旋徒手竊取丁○○、陳倖玫所有置
    放於櫃臺處之行動電話機各一具，得手後將陳倖玫所有之行動電話機留供給用，
    另將丁○○所有之行動電話機以新臺幣三千元之價格出售予不知情之姓名年籍不
    詳之人後，變現花用。嗣於同年十月二十五日二十三時二十分許，為警在臺中市
    ○區○○路十七號前查獲，並扣得陳倖玫所有之上開行動電話機一具（業已發還
    陳倖玫）。
二、案經臺中市警察局第一分局、第二分局分別報請臺灣臺中地方法院檢察署檢察官
    偵查後聲請簡易判決處刑，並經臺中市警察局第三分局、第五分局分別報請臺灣
    臺中地方法院檢察署檢察官偵查後移送併辦。
    理  由
一、訊據被告戊○○對於上開時間、地點連續竊盜之犯罪事實均坦承不諱，並據被害
    人丙○○、陳倖玫、丁○○、乙○○分別於警詢時指述綦詳（各該被害人於警詢
    之陳述均符合刑事訴訟法第一百五十九條之五之規定，均得為證據，附此敘明）
    ，復有搜索扣押筆錄三份、扣押物品目錄表三份、查獲現場暨扣案物照片十五幀
    、車輛竊盜車牌失竊資料個別查詢報表—查詢車輛認可資料三份、贓證物領據一
    紙、贓物保管收據二紙、現場圖一紙、錄影監視畫面翻拍照片四幀（犯罪事實一
    、(四)部分）等附卷可稽，並有被告所有供上開竊盜犯行所用之機車鑰匙三支扣案
    可佐，足認被告之自白確與事實相符，得為證據，且足堪採信。從而，本件事證
    至臻明確，被告上開犯行，洵堪認定。
二、核被告所為，係犯刑法第三百二十條第一項之普通竊盜罪。被告前後多次普通竊
    盜犯行，時間緊接，方法相同，觸犯構成要件相同之罪名，顯係基於概括犯意為
    之，為連續犯，依刑法第五十六條之規定，以一罪論，並加重其刑。原聲請簡易
    判決處刑意旨就移送併案審理部分（犯罪事實一、(三)(四)部分業已移請原審併辦：
    案號為九十三年度偵字第一八九四九號；犯罪事實一、(一)部分移送本院併辦審理
    ：案號為九十三年度偵字第一三一０三號），雖未及併為聲請，惟本院認該等部
    分均與公訴人已聲請簡易判決處刑且經判決有罪部分（即犯罪事實一、(二)部分）
    有連續犯之裁判上一罪關係，依審判不可分之原則，應為起訴效力所及，本院自
    得併予審理。原審予以論罪科刑，固非無見，惟原審既未及審酌前開被告經移送
    併辦部分（按指犯罪事實一、(一)部分）之犯罪事實，容有未洽，檢察官就此部分
    提起上訴為有理由，自應由本院將原審判決關於被告竊盜部分及關於定其應執行
    刑部分，均予撤銷改判。爰審酌被告犯罪之動機、目的、手段、及被告正值青年
    ，竟不思以己力賺取財物，連續為本件財產犯罪，對他人財產安全危害甚鉅，惡
    性非輕，惟念及被告犯罪後坦認罪愆，頗具悔意等一切情狀，量處如主文第二項
    所示之刑，以示儆懲。至於扣案之機車鑰匙三支，均為被告所有供犯罪所用之物
    ，業據被告於本院審理時供承無訛，爰依刑法第三十八條第一項第二款宣告沒收
    之。
三、按檢察官聲請以簡易判決處刑之案件，經法院認為有第四百五十一條之一第四項
    但書之情形者，應適用通常訴訟程序審判之，刑事訴訟法第四百五十二條定有明
    文；且對於簡易判決之上訴，準用刑事訴訟法第三編第一章及第二章之規定，管
    轄第二審之地方法院合議庭受理簡易判決上訴案件，應依通常程序審理。其認案
    件有刑訴法第四百五十二條之情形者，應撤銷原判決，逕依通常程序為第一審判
    決，法院辦理刑事訴訟簡易程序案件應行注意事項第十四項亦有規定。查本案審
    判中發現就被告所犯竊盜罪部分，尚有其他具裁判上一罪即併案審理（按指犯罪
    事實一、(一)部分）之犯罪事實，足認本院就被告所犯竊盜罪部分所認定之犯罪事
    實，顯與檢察官據以求處罪刑之事實不符，且於審判中發現其他裁判上一罪之犯
    罪事實，如依檢察官聲請簡易判決處刑之請求僅得為宣告緩刑、得易科罰金之有
    期徒刑及拘役或罰金之諭知，顯不適當，而有刑事訴訟法第四百五十一條之一第
    四項但書第二款規定之情形，依前揭法律規定，原審就被告犯竊盜罪部分乃屬誤
    用簡易處刑程序，應由本院合議庭逕依通常程序審理後，而為第一審之判決，檢
    察官或被告如不服本判決，仍得於法定上訴期間內，向管轄之第二審法院提起上
    訴，附此敘明。
四、據上論斷，依刑事訴訟法第四百五十五條之一第一項、第三項、第四百五十二條
    、第四百五十一條之一第四項但書第二款、第三百六十九條第一項前段、第三百
    六十四條、第二百九十九條第一項前段，刑法第五十六條、第三百二十條第一項
    、第三十八條第一項第二款，罰金罰鍰提高標準條例第一項前段，判決如主文。
中      華      民      國    九十四    年      五      月      五      日
                              臺灣臺中地方法院刑事第十一庭
                審判長法  官  林  源  森
                                        法  官  王  世  華
                                        法  官  廖  慧  如
右正本證明與原本無異。
如不服本判決，應於判決送達後十日內向本院提出上訴狀，上訴於臺灣高等法院臺中
分院（須附繕本）。
                                        書記官
中      華      民      國    九十四    年      五      月      九      日
附錄本判決論罪科刑法條：
刑法第三百二十條第一項
意圖為自己或第三人不法之所有，而竊取他人之動產者，為竊盜罪，處五年以下有期
徒刑、拘役或五百元以下罰金。
